臺灣臺中地方法院刑事判決　　　　　　 100年度訴字第2246號
公　訴　人　臺灣臺中地方法院檢察署檢察官
被　　　告　鄧貴香
上列被告因偽造文書等案件，經檢察官提起公訴（100 年度偵字
第5148、9401號），茲本院判決如下：
    主  文
鄧貴香所犯如附表壹、附表貳、附表主文欄所示之罪，各處如
附表壹、附表貳、附表主文欄所示之刑（含主刑及從刑）。主
刑部分，應執行有期徒刑壹年貳月，如易科罰金，以新臺幣壹仟
元折算壹日，從刑部分併執行之。
    犯罪事實
一、鄧貴香係陳美英之媳婦，因自己無資力無法申請信用卡使用
    ，而分別於下列所示時、地為各次犯行：
  (一)基於意圖為自己不法所有之竊盜犯意，於民國99年1 月間某
    日，在其位於臺中縣大雅鄉（現改制為臺中市大雅區○○○
    路○段429 巷9 號住處，適見陳美英所有未曾開卡且信用卡
    背面持卡人欄亦未簽名之豐（臺灣）商業銀行股份有限公
    司（起訴書誤載為匯豐商業銀行；下稱豐銀行）信用卡（
    卡號：5439—4152—7583—2459號）1 張及臺新國際商業銀
    行股份有限公司（下稱臺新銀行）信用卡（卡號：4579—60
    01—7411—7002號）1 張置於屋內，徒手竊取上揭信用卡2
    張得手，得手後據為己有。
  (二)另個別28次基於偽造私文書後行使之犯意、意圖為自己不
    法所有之詐欺取財犯意（即如【附表2 】編號1 至編號12、
    編號14、編號15、編號17至編號19、編號21、編號25至編號
    28、編號30、編號34至編號36、編號38、編號39）；又個
    別3 次基於偽造私文書後行使之犯意、意圖為自己不法所有
    之詐欺得利犯意（即如【附表2 】編號13、編號20、編號29
    ）；又個別4 次基於偽造準私文書後行使之犯意、意圖為
    自己不法所有之詐欺得利犯意（即如【附表2 】編號16、編
    號24、編號33、編號37）；又個別2 次基於偽造準私文書
    後行使之接續犯意、意圖為自己不法所有之詐欺得利接續犯
    意（即如【附表2 】編號22、編號23部分；編號31、編號32
    部分），先各於前揭犯罪事實欄一(一)所示即99年1 月間某日
    竊取信用卡後之當日或隔日，在其位於上址住處，將其所竊
    得之豐銀行卡號：5439—4152—7583—2459號信用卡1 張
    完成開卡手續，並於99年2 月5 日刷卡前，在信用卡背面持
    卡人欄處偽簽「陳美英」簽名1 枚，使之與該信用卡存錄之
    卡號、有效日期、持卡人身分等資料配合，表徵其於該信用
    卡有效期間內，有權使用該信用卡之意思而偽造私文書後，
    復各於如【附表2 】所示之時間、地點、商店，於消費或選
    定商品後，就犯罪事實欄一(二)所示部分，逕行提示前揭
    信用卡予如【附表2 】編號1 至編號15、編號17至編號21、
    編號25至編號30、編號34至編號36、編號38、編號39所示之
    各特約商店，並各偽簽「陳美英」簽名於簽帳單上；另就犯
    罪事實欄一(二)所示部分，利用電話語音或網際網路刷卡
    付帳之方式，輸入前揭信用卡所記載之卡號、有效月年及繳
    費金額，製作刷卡繳款紀錄，以示「陳美英」本人簽帳繳款
    ，而偽造該等電磁紀錄準私文書後，利用電腦語音刷卡系統
    或網際網路刷卡系統，向如【附表2 】編號16、編號22至編
    號24、編號31至編號33、編號37所示各特約商店行使之，以
    表示係「陳美英」確認如【附表2 】所示之刷卡金額，共計
    新臺幣（下同）107,059 元（起訴書誤載為97,311元），與
    向發卡銀行表示有簽帳消費之意而行使之，使各該特約商店
    人員陷於錯誤，誤信其係真正之信用卡持有人而分別交付其
    所購買之物品、提供服務或免除應繳款之債務，足生損害於
    陳美英本人及如【附表2 】所示各該特約商店、財團法人聯
    合信用卡處理中心及發卡銀行即豐銀行支付帳款及信用卡
    管理之正確性。
  (三)另個別21次基於偽造私文書後行使之犯意、意圖為自己不
    法所有之詐欺取財犯意（即如【附表3 】編號1 、編號2 、
    編號4 至編號7 、編號9 至編號11、編號14、編號15、編號
    17、編號19至編號22、編號24至編號28）；又個別2 次基
    於偽造私文書後行使之犯意、意圖為自己不法所有之詐欺得
    利犯意（即如【附表3 】編號8 、編號18）；又個別3 次
    基於偽造準私文書後行使之犯意、意圖為自己不法所有之詐
    欺得利犯意（即如【附表3 】編號3 、編號16、編號23）；
    又1 次基於偽造私文書後行使之接續犯意、意圖為自己不
    法所有之詐欺取財接續犯意（即如【附表3 】編號12、編號
    13部分），先各於前揭犯罪事實欄一(一)所示即99年1 月間某
    日竊取信用卡後之當日或隔日，在其位於上址住處，將其所
    竊得之臺新銀行信用卡（卡號：4579—6001—7411—7002號
    ）1 張完成開卡手續，並於99年3 月6 日刷卡前，在信用卡
    背面持卡人欄處偽簽「陳美英」簽名1 枚，使之與該信用卡
    存錄之卡號、有效日期、持卡人身分等資料配合，表徵其於
    該信用卡有效期間內，有權使用該信用卡之意思而偽造私文
    書後，復各於如【附表3 】所示之時間、地點、商店，於消
    費或選定商品後，就犯罪事實欄一(三)所示部分，逕行
    提示前揭信用卡予如【附表3 】編號1 、編號2 、編號4 至
    編號15、編號17至編號22、編號24至編號28所示之各特約商
    店，並各偽簽「陳美英」簽名於簽帳單上；另就犯罪事實欄
    一(三)所示部分，利用電話語音刷卡付帳之方式，輸入前揭
    信用卡所記載之卡號、有效月年及繳費金額，製作刷卡繳款
    紀錄，以示「陳美英」本人簽帳繳款，而偽造該等電磁紀錄
    準私文書後，利用電腦語音刷卡系統，向如【附表3 】編號
    3 、編號16、編號23所示各特約商店行使之，以表示係「陳
    美英」確認如【附表3 】所示之刷卡金額，共計154,801 元
    （起訴書誤載為120,852 元），與向發卡銀行表示有簽帳消
    費之意而行使之，使各該特約商店人員陷於錯誤，誤信其係
    真正之信用卡持有人而分別交付其所購買之物品、提供服務
    或免除應繳款之債務，足生損害於陳美英本人及如【附表3
    】所示各該特約商店、財團法人聯合信用卡處理中心及發卡
    銀行即臺新銀行支付帳款及信用卡管理之正確性。嗣經陳美
    英（起訴書誤載為陳美玲）分別於99年5 月間某日接獲豐
    銀行之催收帳單、於99年11月間接獲臺新銀行之催收帳單，
    始知悉上揭信用卡遭鄧貴香竊取盜刷，並報警處理而循線查
    獲上情。
二、案經臺新銀行、陳美英分別訴請臺中市政府警察局豐原分局
    報請臺灣臺中地方法院檢察署檢察官偵查起訴。
    理  由
一、本案被告鄧貴香所犯係死刑、無期徒刑、最輕本刑為3 年以
    上有期徒刑以外之罪，其於準備程序就前揭被訴事實為有罪
    之陳述，經受命法官告知簡式審判程序之旨，並聽取其與公
    訴人之意見後，本院認無不得或不宜改依簡式審判程序進行
    之處，爰依刑事訴訟法第273 條之1 第1 項、第284 條之1
    ，裁定本案由受命法官獨任進行簡式審判程序，合先敘明。
二、上揭犯罪事實，業經被告於本院審理時（參見本院100 年11
    月11日審判筆錄）均坦承不諱，核與證人即告訴人陳美英分
    別於警詢中訴稱、偵訊中具結證述（參見臺灣臺中地方法院
    檢察署100 年度偵字第5148號偵查卷宗第18頁至第20頁；10
    0 年度偵字第9401號偵查卷宗第8 頁）；證人即告訴人臺新
    銀行員工郭祐舜於偵訊中具結證述之內容相符（參見臺灣臺
    中地方法院檢察署100 年度偵字第5148號偵查卷宗第17頁至
    第20頁；100 年度偵字第9401號偵查卷宗第8 頁），並有
    豐銀行催繳函文2 份、豐銀行100 年3 月15日（100 ）臺
    銀（總）字第31892 號函檢附之信用卡簽帳單影本1 份（
    參見警卷第11頁至第12頁、第25頁至第45頁）、臺新銀行10
    0 年6 月10日臺新作文字第10010803號函檢附之信用卡申請
    書影本、豐銀行100 年6 月16日（100 ）臺銀（總）字
    第34846 號函檢附之信用卡申請書影本各1 份（參見臺灣臺
    中地方法院檢察署100 年度偵字第9401號偵查卷宗第13頁至
    第18頁）、臺新銀行陳報狀1 份（參見臺灣臺中地方法院檢
    察署100 年度偵字第5148號偵查卷宗第37頁）、豐銀行10
    0 年10月11日（100 ）臺銀（總）字第37597 號函檢附之
    信用卡帳單資料1 份（參見本院卷宗第32頁至第37頁）、臺
    新銀行100 年10月4 日陳報狀檢附之信用卡帳單、語音繳費
    紀錄各1 份（參見本院卷宗第41頁至第58頁）附卷可參，核
    屬相符。是被告上揭自白與前揭事證相符，應堪採信。又按
    信用卡交易之當事人，除「發卡機構」、「持卡人」及「特
    約商店」外，另有「收單機構」。所謂「收單機構」，依信
    用卡業務機構管理辦法第2 條第4 款及信用卡定型化契約範
    本第1 條第2 款之規定，係指辦理簽訂特約商店及相關事宜
    ，代理收付特約商店信用卡消費帳款等業務；亦即經各信用
    卡組織授權辦理特約商店簽約，並於特約商店請款時，先行
    墊付持卡人交易帳款予特約商店之機構。又所稱「特約商店
    」，依信用卡定型化契約範本第1 條第3 款規定，指與「收
    單機構」簽訂特約商店契約，並依該契約接受信用卡交易之
    商店，且無其他特別約定時，包含辦理預借現金之機構。則
    在信用卡交易之流程，特約商店接受持卡人之簽帳消費後，
    須定期將所有持卡消費之帳單送交「收單機構」並請求「收
    單機構」付款。「收單機構」審查認為無誤者，即自消費金
    額中，扣除一定比率（通常為每筆消費金額之1 ％至3％ ）
    之手續費後，付款與特約商店，再將交易資料轉送發卡機構
    並向其請款。發卡機構經查核前述交易資料認為無誤者，即
    償還帳款與「收單機構」，並彙整持卡人當月份之全部消費
    帳單，製作繳款通知書寄交持卡人請求付款。故「收單機構
    」乃有別於發卡銀行之另一組織，且特約商店係與「收單機
    構」簽約，並非逕與發卡銀行簽訂「特約商店」契約，而國
    內現狀係以財團法人聯合信用卡處理中心為「收單機構」（
    最高法院95年度臺上字第65號判決要旨參照）。依上揭說明
    ，被告前開所為偽造私文書後行使之行為、偽造準私文書後
    行使之行為，足以生損害於證人陳美英本人權益、如【附表
    2 】、【附表3 】所示各該特約商店、財團法人聯合信用卡
    處理中心、發卡銀行即臺新銀行、豐銀行支付帳款及信用
    卡管理之正確性。本案事證明確，被告前開犯行，均應可認
    定。
三、經查：
  (一)按在信用卡背面簽名欄簽名，自形式上整體觀察，即足以知
    悉係表示信用卡之簽名者於信用卡有效期限內有權使用該信
    用卡之辨識及證明，並非依習慣或特約表示一定用意之證明
    ，性質上係屬刑法第210 條之私文書，應成立刑法第210 條
    之偽造私文書罪（最高法院93年第2 次刑事庭會議決議要旨
    參照）。是依上揭說明，被告就犯罪事實欄一(二)(三)部分中，
    關於偽造上揭信用卡背面簽名欄簽名，足以知悉係表示信用
    卡之簽名者於信用卡有效期限內有權使用該信用卡之辨識及
    證明，並非依習慣或特約表示一定用意之證明，性質上係屬
    刑法第210 條之私文書。
  (二)又按信用卡簽帳單，係持卡人向特約商店消費後，簽署持卡
    人之姓名，由特約商店將第一聯交持卡人收執，第二聯則由
    特約商店取回，再由特約商店將之交與收單機構存查，資以
    向發卡銀行請款。該簽帳單由持卡人簽名，即表示持卡人同
    意依據其與發卡銀行間之約定，對其所購物品或接受服務，
    均應按簽帳單之消費金額，付款予發卡銀行。故持卡人於簽
    帳單簽名，係對所簽金額負擔付款之義務，性質上屬消費付
    款契約書，亦為私文書（最高法院90年度臺上字第6898號判
    決要旨參照）。亦即，在信用卡簽帳單上偽簽姓名，自不待
    依據習慣或特約，單從形式上觀察，即足以知悉係表示已收
    受特約商店所交付之交易標的物或消費標的，含有收據性質
    ，當然屬於刑法第210 條所稱之私文書（最高法院95年度臺
    上字第188 號判決要旨參照）。
  (三)另按行動電話之訊息，係由表意人將其思想或意思，以聲音
    、影像、文字或代替文字之符號、圖畫，輸入行動電話，藉
    由電信業者所提供之簡訊等訊息傳送服務功能，經該業者之
    電腦網路系統，加以傳發輸送，再由他人之行動電話或其他
    電腦終端設備予以接收、儲存，並可賴該行動電話或其他電
    腦終端設備之螢幕顯示此等足以為表示其用意之證明者，故
    應屬刑法第220 條第2 項規定之準文書。行為人未經授權同
    意，擅自使用他人之行動電話虛偽製作訊息並予發送，顯已
    對該訊息有所主張，縱未於訊息內表明製作名義人，倘由該
    訊息內容，或其他附隨情況，諸如自動附隨該訊息顯示於接
    收者之行動電話螢幕，足以辨明或顯示發送該訊息之行動電
    話號碼或用戶之姓名、名稱（已事先儲存於行動電話之電話
    簿內），客觀上可認該用戶即係製作名義人者，亦屬冒用他
    人名義所製作並進而行使，苟足生損害於公眾或他人，自應
    成立行使偽造準私文書罪（最高法院97年度臺上字第2212號
    判決要旨參照）。是被告就犯罪事實欄一(二)、(三)所示
    以電話語音或網際網路刷卡付帳之方式，輸入前揭信用卡所
    記載之卡號、有效月年及繳費金額，製作刷卡繳款紀錄，以
    示「陳美英」本人簽帳繳款，而偽造該等電磁紀錄準私文書
    部分，均係犯刑法第216 條、第220 條第2項 、第210 條之
    行使偽造私文書罪，先予指明
四、核被告就犯罪事實欄一(一)部分即【附表1 】部分所為，係犯
    刑法第320 條第1 項普通竊盜既遂罪。另就犯罪事實欄一(二)
    、(三)部分所為，均係犯刑法第216 條、第210 條之行
    使偽造私文書罪、刑法第339 條第1 項詐欺取財罪。就犯罪
    事實欄一(二)、(三)部分所為，均係犯刑法第216 條、第21
    0 條之行使偽造私文書罪、刑法第339 條第2 項詐欺得利罪
    。就犯罪事實欄一(二)、(三)部分所為，均係犯刑法第21
    6 條、第220 條第2 項、第210 條之行使偽造私文書罪、刑
    法第339 條第2 項詐欺得利罪。至起訴書就被告上揭犯罪事
    實欄一(二)、(三)部分所為，原誤載係犯刑法第216
    條、第210 條之行使偽造私文書罪、刑法第339 條第1項 詐
    欺取財罪，然業經公訴人於本院審理中更正起訴法條各為如
    上揭所示，附此敘明。又被告偽造「陳美英」之簽名，在上
    揭信用卡背面持卡人欄處之私文書上、於【附表2 】、【附
    表3 】所示簽帳單之私文書或利用電話語音刷卡付帳之方式
    ，輸入前揭信用卡所記載之卡號、有效月年及繳費金額，製
    作刷卡繳款紀錄，以示「陳美英」本人簽帳繳款，而偽造該
    等電磁紀錄準私文書等行為，應為偽造各該私文書之部分行
    為；被告各偽造信用卡背面持卡人欄處之私文書、如於【附
    表2 】、【附表3 】所示之各簽帳單或利用電話語音刷卡付
    帳之方式，輸入前揭信用卡所記載之卡號、有效月年及繳費
    金額，製作刷卡繳款紀錄，以示「陳美英」本人簽帳繳款，
    而偽造該等電磁紀錄準私文書後復持以行使，偽造之低度行
    為，各應為行使之高度行為所吸收，均不另論罪，僅各論以
    行使偽造私文書罪。按如數行為於同時同地或密切接近之時
    地實施，侵害同一之法益，各行為之獨立性極為薄弱，依一
    般社會健全觀念，在時間差距上，難以強行分開，在刑法評
    價上，以視為數個舉動之接續施行，合為包括之一行為予以
    評價，較為合理，則屬接續犯，而為包括之一罪（最高法院
    86年臺上字第3295號判例要旨參照）。經查，被告於犯罪事
    實欄一(二)、(三)部分所示各次之密接時間，接續行使偽造
    私文書、詐欺得利或詐欺取財之行為，各為接續犯；又被告
    偽造上揭信用卡背面簽名欄簽名之私文書後持以行使，與如
    【附表2 】、【附表3 】所示（除犯罪事實欄一(二)、(三)
    部分外）之行使偽造簽帳單之犯行，亦各為接續犯。被告
    上揭所犯行使偽造私文書罪與詐欺取財罪、行使偽造私文書
    罪與詐欺得利罪，均係一行為觸犯數罪名，均屬想像競合，
    各應從一重之行使偽造私文書罪處斷。至起訴意旨雖漏載被
    告就犯罪事實欄一(二)(三)部分中，關於偽造上揭信用卡背面簽
    名欄簽名之私文書犯行，然此部分各與前揭公訴人已起訴經
    論罪之行使偽造私文書部分，有接續犯之實質上一罪關係，
    均為起訴效力所及，本院自應併予審究。又查刑法於94年2
    月2 日修正公布，於95年7 月1 日施行時，已刪除第56條連
    續犯之規定，將在刑法上本應各自獨立評價之數罪，回歸本
    來就應賦予複數法律效果之原貌。故在刑法修正施行後，有
    多次觸犯犯罪構成要件相同之犯行，原則上均應一罪一罰。
    至於所謂接續犯，雖在刑法之評價上僅認為成立一罪，然必
    須數行為於同時同地或密切接近之時地實行，侵害同一之法
    益，各行為之獨立性極為薄弱，依一般社會健全觀念，在時
    間差距上，難以強行分開，在刑法評價上，以視為數個舉動
    之接續施行，合為包括之一行為予以評價，較為合理，始能
    論以接續犯，而為包括之一罪（最高法院98年度臺上字第31
    40號判決要旨參照）。是依前揭所述，除犯罪事實欄一(二)
    、(三)部分各屬接續犯外，被告上開所犯各次行使偽造私文
    書罪，犯罪時間、地點並非一致，每次行為在時間差距上可
    以分開，且犯罪對象又非同一，足認其主觀上難認出於1 次
    決意，在刑法評價上亦各具獨立性，每次行為皆可獨立成罪
    ，依社會通念，修法後應認為數罪之評價，始符合刑罰公平
    原則，至起訴意旨認為應論以接續犯等語，尚有誤解。被告
    所犯上開普通竊盜罪1 罪、行使偽造私文書罪64罪，罪名或
    犯意各別，行為互異，應分論併罰。爰審酌被告正值青壯年
    ，不思正道，為圖不勞而獲，竟利用竊取他人信用卡，並恃
    盜刷取財或得利所為破壞信用卡之交易機能及社會金融秩序
    之安定，徒增被害人陳美英無謂之困擾，亦使發卡銀行蒙受
    損失，且雖與發卡銀行豐銀行、臺新銀行達成和解，此有
    本院調解程序筆錄各1 份（參見本院卷宗）附卷可參，惟被
    告迄今尚未依約賠償被害人臺新銀行損失，亦有被害人臺新
    銀行陳報狀1 紙附卷可查，犯後尚未賠償被害人損失之態度
    ，然其犯後坦承犯行，尚有悔意，盜刷金額尚非鉅額等一切
    情狀，各量處如主文所示之刑且諭知易科罰金之折算標準，
    並定其應執行刑及諭知易科罰金之折算標準。
五、按上訴人用以詐欺取財之偽造、變造等書類，既已交付於被
    害人收受，則該物非屬上訴人所有，除偽造書類上偽造之印
    文、署押，應依刑法第219 條予以沒收外，依同法第38條第
    3 項之規定，即不得再對各該書類諭知沒收（最高法院43年
    臺上字第747 號判例要旨參照）。經查：
  (一)未扣案豐銀行信用卡（卡號：5439—4152—7583—2459號
    ）1 張及臺新銀行信用卡（卡號：4579—6001—7411—7002
    號）1 張，現尚在案外人即被告之前夫姚松柏處，業經被告
    於本院審理中陳述明確（參見本院100 年11月11日審判筆錄
    第5 頁）；又上揭信用卡所有權各屬於前開銀行，並非被告
    所有，且非違禁物，爰不併予宣告沒收。至上揭信用卡背面
    持卡人簽名欄上偽造之「陳美英」簽名各1 枚，各應依刑法
    第209 條之規定，不問屬於犯人與否，併予宣告沒收。
  (二)又犯罪事實欄一(二)、(三)部分所示之簽帳單之商店
    收據聯上，被告偽造之「陳美英」簽名各1 枚，因各該簽帳
    單，已逾保存期限，無法調得等情，業據各該銀行函覆本院
    屬實，此有豐銀行100 年10月11日（100 ）臺銀（總）
    字第37597 號函1 份、臺新銀行100 年10月4 日陳報狀1 份
    （參見本院卷宗第32、41頁）附卷可參，衡情均應以銷毀滅
    失，且該簽帳單業經被告分別交付各特約商店服務人員收執
    ，亦非被告所有；又上揭簽帳單之客戶收據聯，係被告冒名
    簽帳消費後所留下，雖由被告自行存查，因被告既是冒名刷
    卡，自無保存之必要，且經被告丟棄，亦據被告於本院審理
    中陳述明確，應認已滅失而不存在，本院自無庸再予宣告沒
    收。
六、公訴意旨另以：被告被告就除犯罪事實欄一(二)(三)所示部分外
    ，另有於99年1 月13日起至99年11月2 日止基於意圖為自己
    不法所有之詐欺接續犯意及偽造私文書後行使之接續犯意，
    持用上揭信用卡，先後前往信用卡特約商店，施用詐述，冒
    充證人陳美英刷卡消費，並於信用卡簽帳單之簽名欄偽造「
    陳美英」簽名，而偽造完成表彰係由證人陳美英本人親自持
    卡消費各該商品，性質上屬於私文書之簽帳單，再持以行使
    交付予各該特約商店之人員，以供核對信用卡背面簽名，致
    該等特約商店人員誤認係證人陳美英本人消費而陷於錯誤，
    分別交付商品及提供服務予被告，因認被告此部分所為，亦
    涉犯刑法第216 條、第210 條之行使偽造私文書罪、刑法第
    339 條第1 項詐欺取財罪嫌等語。經查：
  (一)按檢察官如以實質上一罪或裁判上一罪起訴，因在訴訟上只
    有一個訴權，基於審判不可分之原則，其一部判決效力及於
    全部，法院如認一部成立犯罪，其他被訴部分不能證明犯罪
    時，僅能為單一主文之有罪判決，其不能證明犯罪之部分，
    於判決理由內說明因係被訴實質上或裁判上一罪，故不另為
    無罪諭知之旨，即為已足，不得強行割裂為一部有罪一部無
    罪之判決（最高法院90年度臺上字第3263號判決意旨參照）
    ，先予說明。
  (二)按犯罪事實應依證據認定之，無證據不得認定犯罪事實，刑
    事訴訟法第154 條第2 項定有明文。又認定犯罪事實，所憑
    之證據，雖不以直接證據為限，間接證據亦包括在內，然無
    論直接或間接證據，其為訴訟上之證明，須於通常一般之人
    均不致於有所懷疑，而得確信其為真實之程度者，始得據之
    為有罪之認定，倘其證明尚未達到此一程度，而有合理性懷
    疑之存在時，即無從為有罪之認定，根據「罪證有疑，利於
    被告」之證據法則，即不得遽為不利於被告之認定（最高法
    院76年臺上字第4986號判例意旨參照）。又按被告之自白，
    不得作為有罪判決之唯一證據，仍應調查其他必要之證據，
    以察其是否與事實相符，刑事訴訟法第156 條第2 項規定甚
    明。被告雖經自白，仍應調查其他必要之證據，以察其是否
    與事實相符。立法目的乃欲以補強證據擔保自白之真實性；
    亦即以補強證據之存在，藉之限制自白在證據上之價值。而
    所謂補強證據，則指除該自白本身外，其他足資以證明自白
    之犯罪事實確具有相當程度真實性之證據而言。雖其所補強
    者，非以事實之全部為必要，但亦須因補強證據與自白之相
    互利用，而足使犯罪事實獲得確信者，始足當之（最高法院
    74年臺覆字第10號判例參照）。
  (三)公訴人認被告涉有上揭所載之刑法第216 條、第210 條行使
    偽造私文書罪嫌、刑法第339 條第1 項之詐欺取財罪嫌部分
    ，無非係以被告之自白及證人陳美英、郭佑舜分別於偵訊中
    之指述為其論據。然被告盜刷告訴人陳美英之上揭信用卡之
    時間、相關特約商店，均已如前述。是被告此部分之自白內
    容，核與前揭事證不符，自不足採信。
  (四)此外，本院亦查無其他積極證據足資證明被告此部分之犯行
    ，原應為無罪之諭知，然公訴意旨認此部分與前揭論罪科刑
    之部分有接續犯之實質一罪關係或想像競合犯之裁判上之一
    罪，爰不另為無罪之諭知。
據上論斷，應依刑事訴訟法第273 條之1 第1 項、第299 條第1
項前段，刑法第320 條第1 項、第216 條、第210 條、第339 條
第1 項、第2 項、第55條、第41條第1 項前段、第8 項、第219
條、第51條第5 款，刑法施行法第1 條之1 第1 項、第2 項前段
，判決如主文。
本案經檢察官王淑月到庭執行職務。
中    華    民    國   100    年    12    月    9     日
                  刑事第二庭     法      官 唐中興
以上證明與原本無異。
如不服本判決，應於判決送達後10日內，向本院提出上訴狀。
中    華    民    國   100    年    12    月    9     日
                                 書  記  官 簡雅文
【附錄本案判決論罪法條全文】：
中華民國刑法第210 條
偽造、變造私文書，足以生損害於公眾或他人者，處5 年以下有
期徒刑。
中華民國刑法第216 條
行使第210 條至第215 條之文書者，依偽造、變造文書或登載不
實事項或使登載不實事項之規定處斷。
中華民國刑法第220條
在紙上或物品上之文字、符號、圖畫、照像，依習慣或特約，足
以為表示其用意之證明者，關於本章及本章以外各罪，以文書論
。
錄音、錄影或電磁紀錄，藉機器或電腦之處理所顯示之聲音、影
像或符號，足以為表示其用意之證明者，亦同。
中華民國刑法第320條
意圖為自己或第三人不法之所有，而竊取他人之動產者，為竊盜
罪，處5  年以下有期徒刑、拘役或 5 百元以下罰金。
意圖為自己或第三人不法之利益，而竊佔他人之不動產者，依前
項之規定處斷。
前二項之未遂犯罰之。
中華民國刑法第339條
意圖為自己或第三人不法之所有，以詐術使人將本人或第三人之
物交付者，處5 年以下有期徒刑、拘役或科或併科1 千元以下罰
金。
以前項方法得財產上不法之利益或使第三人得之者，亦同。
前二項之未遂犯罰之。